【裁判字號】    97,易,3343
【裁判日期】    971216
【裁判案由】    竊盜
【裁判全文】
臺灣板橋地方法院刑事判決              97年度易字第3343號
公  訴  人  臺灣板橋地方法院檢察署檢察官
被      告  丙○○
                    （現另案於臺灣基隆監獄執行）
上列被告因竊盜案件，經檢察官提起公訴（97年度偵字第410 號
），被告於本院準備程序進行中就被訴事實為有罪之陳述，經本
院裁定進行簡式審判程序，判決如下：
    主  文
丙○○共同竊盜，累犯，處有期徒刑參月，如易科罰金，以新臺
幣壹仟元折算壹日。
    事  實
一、丙○○前因施用毒品案件，經臺灣基隆地方法院先後以92年
    度基簡字第520 號、92年度易字第311 號判處有期徒刑5 月
    、8 月確定，接續執行後，於民國94年1 月31日執行完畢。
    詎猶不思悛悔，竟與顏璧恩（未據起訴）、戊○○共同基於
    意圖為自己不法所有之犯意聯絡，共同謀議竊盜置於臺北縣
    永和市○○街39號工地內之鋼材，顏璧恩、丙○○乃於96年
    8 月22日晚間某時，以丙○○所使用之0000000000號行動電
    話撥打予不知情之寬大起重有限公司（以下簡稱寬大公司）
    負責人丁○○，自稱係「得泰工程」人員，要求丁○○於翌
    日上午派遣車輛至臺北縣永和市○○街39號工地載運鋼材，
    丁○○遂指派不知情之寬大公司司機甲○○、司機助手王文
    杰於96年8 月23日上午駕駛車號062-HJ號營業大貨車前往，
    經甲○○與丙○○聯絡，並約定在臺北縣永和市○○路口碰
    面後，丙○○、甲○○、王文杰即一同前往臺北縣永和市○○街39號工地，由王文杰負責綑綁鋼材，甲○○負責將鋼材
    吊上車號062-HJ號營業大貨車，而竊取己○○向英洲公司租
    用放置於工地內之Ｈ型鋼8 支（每支長6 公尺，重約564 公
    斤）、鋼軌樁46支（每支長約5 公尺，重約250 公斤），價
    值共約新臺幣（下同）301312元，得手後，顏璧恩即告知丙○○可將竊得之鋼材載往臺北市○○區○○路某廢鐵廠出售
    ，丙○○遂與戊○○、甲○○、王文杰及某不知情之成年男
    性友人一同載運上開鋼材至臺北市○○區○○路某廢鐵廠欲
    出售，惟遭該廢鐵廠所拒，經丙○○再與顏璧恩聯繫，顏璧
    恩乃告知丙○○可改至臺北縣土城市○○路○ 段22巷8 號「
    偉全清除有限公司」（以下簡稱偉全公司）出售該批鋼材，
    丙○○遂再與戊○○、甲○○、王文杰及某不知情之成年男
    性友人一同載運上開鋼材至臺北縣土城市○○路○ 段22巷8
    號偉全公司，出售上開鋼材予偉全公司不知情之實際負責人
    乙○○，戊○○除出示身分證外，亦交付已載有戊○○、丙○○簽名之廢鐵證明書、地磅單及切結書各1 紙予乙○○，
    乙○○即以每公斤10元之價格，共計支付135100元予丙○○
    、戊○○購買上開鋼材。嗣經己○○發現上開鋼材遭竊並調
    閱監視器後報警，警方於97年8 月25日至偉全公司查獲上開
    鋼材，始查悉上情。
二、案經己○○訴由臺北縣政府警察局永和分局報請臺灣板橋地
    方法院檢察署檢察官偵查起訴。本院於準備程序進行中，被
    告就被訴事實為有罪之陳述，經告知被告簡式審判程序之旨
    ，並聽取當事人之意見後，裁定進行簡式審判程序。
    理  由
一、上揭犯罪事實，業經被告丙○○於本院準備程序及審理中坦
    承不諱，核與證人乙○○、王文杰於警詢中及證人甲○○、
    丁○○、己○○於警詢、偵查中之證述情節相符，並有切結
    書、廢鐵證明書、戊○○身分證影本、地磅單、通聯調閱查
    詢單、民族街口監視錄影畫面翻拍照片、贓物照片等件附卷
    及民族街口監視錄影光碟1 片扣案可資佐證，足認被告之自
    白與事實相符，洵堪採為認定事實之依據。事證明確，被告
    丙○○犯行，已堪認定。
二、核被告丙○○所為，係犯刑法第320 條第1 項之竊盜罪。又
    被告與顏璧恩、戊○○就上開竊盜犯行間，有犯意之聯絡及
    行為之分擔，皆為共同正犯。又被告丙○○有如犯罪事實欄
    所載之犯罪科刑執行情形，有臺灣高等法院被告前案紀錄表
    1 份在卷足憑，其受有期徒刑之執行完畢後，5 年內故意再
    犯本件有期徒刑以上之罪，為累犯，應依刑法第47條第1 項
    之規定加重其刑。爰審酌被告正值青年，不思以正途獲取財
    物，任意竊取他人之財物，自應予非難，兼衡其智識程度、
    犯罪之動機、目的、手段、竊盜所得財物之價值非低，及犯
    後坦承犯行之態度等一切情狀，量處如主文所示之刑，並諭
    知易科罰金之折算標準，以資懲儆。
據上論斷，應依刑事訴訟法第273 條之1 第1 項、第299 條第1
項前段，刑法第28條、第320 條第1 項、第47條第1 項、第41條
第1 項前段，刑法施行法第1 條之1 ，判決如主文。
本案經檢察官李巧菱到庭執行職務。
中    華    民    國    97    年    12    月    16    日
                      刑事第十三庭  法  官    曾淑娟
上列正本證明與原本無異。
如不服本判決，應於送達後10日內敘明上訴理由，向本院提出上
訴狀，上訴於本院第二審合議庭 (應附繕本) 。其未敘述上訴理
由者，應於上訴期間屆滿後20日內向本院補提理由書「切勿逕送
上級法院」。
                                    書記官    謝雪紅
中    華    民    國    97    年    12    月    16    日
附錄本案論罪科刑法條全文：
中華民國刑法第320條
意圖為自己或第三人不法之所有，而竊取他人之動產者，為竊盜
罪，處5 年以下有期徒刑、拘役或5 百元以下罰金。
意圖為自己或第三人不法之利益，而竊佔他人之不動產者，依前
項之規定處斷。
前二項之未遂犯罰之。


司法院資訊處製作；財團法人民間司法改革基金會備份。
